Config:
  hfst:
    Gen: ../../../src/generator-dict-gt-norm.hfst
    Morph: ../../../src/analyser-dict-gt-norm.hfst
  xerox:
    Gen: ../../../src/generator-dict-gt-norm.xfst
    Morph: ../../../src/analyser-dict-gt-norm.xfst
    App: lookup

Tests:

  Verb - puurrâđ: # ML checked

    puurrâđ+V+Inf: puurrâđ
    puurrâđ+V+Der/Pass+V+Inf: purruđ
    puurrâđ+V+Der/Pass+V+Ind+Prs+Sg1: purruum
    puurrâđ+V+Der/Pass+V+Ind+Prs+Sg2: purruuh
    puurrâđ+V+Der/Pass+V+Ind+Prs+Sg3: porroo
    puurrâđ+V+Der/Pass+V+Ind+Prs+Du1: porrojeen
    puurrâđ+V+Der/Pass+V+Ind+Prs+Du2: purruuvettee
    puurrâđ+V+Der/Pass+V+Ind+Prs+Du3: purruv
    puurrâđ+V+Der/Pass+V+Ind+Prs+Pl1: purrup
    puurrâđ+V+Der/Pass+V+Ind+Prs+Pl2: purruuvetteđ
    puurrâđ+V+Der/Pass+V+Ind+Prs+Pl3: porrojeh
    puurrâđ+V+Der/Pass+V+Ind+Prt+Sg1: porrojim
    puurrâđ+V+Der/Pass+V+Ind+Prt+Sg2: porrojih
    puurrâđ+V+Der/Pass+V+Ind+Prt+Sg3: purrui
    puurrâđ+V+Der/Pass+V+Ind+Prt+Du1: purruim
    puurrâđ+V+Der/Pass+V+Ind+Prt+Du2: purruid
    puurrâđ+V+Der/Pass+V+Ind+Prt+Du3: purruin
    puurrâđ+V+Der/Pass+V+Ind+Prt+Pl1: purruim
    puurrâđ+V+Der/Pass+V+Ind+Prt+Pl2: purruid
    puurrâđ+V+Der/Pass+V+Ind+Prt+Pl3: porrojii
    puurrâđ+V+Der/Pass+V+Cond+Prs+Sg1: purruuččim
    puurrâđ+V+Der/Pass+V+Cond+Prs+Sg2: purruuččih
    puurrâđ+V+Der/Pass+V+Cond+Prs+Sg3: purruuččij
    puurrâđ+V+Der/Pass+V+Cond+Prs+Du1: purruuččáim
    puurrâđ+V+Der/Pass+V+Cond+Prs+Du2: purruuččáid
    puurrâđ+V+Der/Pass+V+Cond+Prs+Du3: purruuččáin
    puurrâđ+V+Der/Pass+V+Cond+Prs+Pl1: purruuččijm
    puurrâđ+V+Der/Pass+V+Cond+Prs+Pl2: purruuččijd
    puurrâđ+V+Der/Pass+V+Cond+Prs+Pl3: purruuččii
    puurrâđ+V+Der/Pass+V+Pot+Prs+Sg1: purruužeem
    puurrâđ+V+Der/Pass+V+Pot+Prs+Sg2: purruužeeh
#    puurrâđ+V+Der/Pass+V+Pot+Prs+Sg3: purruš
    puurrâđ+V+Der/Pass+V+Pot+Prs+Du1: purruužeen
    puurrâđ+V+Der/Pass+V+Pot+Prs+Du2: purrušvettee
    puurrâđ+V+Der/Pass+V+Pot+Prs+Du3: purruužává
    puurrâđ+V+Der/Pass+V+Pot+Prs+Pl1: purruužep
    puurrâđ+V+Der/Pass+V+Pot+Prs+Pl2: purrušvetteđ
    puurrâđ+V+Der/Pass+V+Pot+Prs+Pl3: purruužeh
    puurrâđ+V+Der/Pass+V+Ind+Prs+ConNeg: purruu
    puurrâđ+V+Der/Pass+V+Ind+Prt+ConNeg: purrum
    puurrâđ+V+Der/Pass+V+Cond+Prs+ConNeg: purruuččii
    puurrâđ+V+Der/Pass+V+Pot+Prs+ConNeg: purruužii
    puurrâđ+V+Der/Pass+V+PrsPrc: [porrojeijee, porrojijjee]
    puurrâđ+V+Der/Pass+V+PrfPrc: purrum
    puurrâđ+V+Der/Pass+V+Actio+Nom: purrum
    puurrâđ+V+Der/Pass+V+Actio+Ess: purruumin
    puurrâđ+V+Der/Pass+V+Actio+Loc: purruumist
    puurrâđ+V+Der/Pass+V+Actio+Ill: purruumân
    puurrâđ+V+Der/Pass+V+Ger: purruudijn
    puurrâđ+V+Der/Pass+V+VAbess: purruuhánnáá
    puurrâđ+V+Der/d+V+Ind+Prs+Sg1: purâdâm
    puurrâđ+V+Der/d+V+Ind+Prs+Sg2: purâdah
    puurrâđ+V+Der/d+V+Ind+Prs+Sg3: puurâd
    puurrâđ+V+Der/d+V+Ind+Prs+Du1: purâdeen
    puurrâđ+V+Der/d+V+Ind+Prs+Du2: puurâdvettee
    puurrâđ+V+Der/d+V+Ind+Prs+Du3: purâdává
    puurrâđ+V+Der/d+V+Ind+Prs+Pl3: purâdeh
    puurrâđ+V+Der/d+V+Ind+Prs+ConNeg: puurâd
    puurrâđ+V+Der/d+V+Ind+Prt+Sg1: purâdim
    puurrâđ+V+Der/d+V+Ind+Prt+Sg3: purâdij
    puurrâđ+V+Der/d+V+Ind+Prt+Pl3: purâdii
    puurrâđ+V+Der/d+V+Cond+Prs+Sg1: purâdiččim
    puurrâđ+V+Der/d+V+Cond+Prs+Sg3: purâdičij
    puurrâđ+V+Der/d+V+Pot+Prs+Sg1: purâdižžeem
    puurrâđ+V+Der/d+V+Pot+Prs+Sg3: purâdiš
    puurrâđ+V+Der/d+V+Ind+Prs+ConNeg: puurâd
    puurrâđ+V+Der/d+V+Ind+Prt+ConNeg: purâdâm
    puurrâđ+V+Der/d+V+Pot+Prs+ConNeg: purâdižžii
    puurrâđ+V+Der/d+V+PrfPrc: purâdâm
    puurrâđ+V+Der/d+V+VAbess: puurâdhánnáá
    puurrâđ+V+Der/d+V+Actio+Nom: purâdem
    puurrâđ+V+Der/d+V+Actio+Ill: puurâdmân
    puurrâđ+V+Der/d+V+Actio+Ess: puurâdmin
    puurrâđ+V+Der/d+V+Actio+Loc: puurâdmist
    puurrâđ+V+Der/d+V+Actio+Com: puurâddijn
    puurrâđ+V+Der/d+V+Actio+Com+PxSg1: puurâddijnân
    puurrâđ+V+Der/d+V+Actio+Com+PxSg2: puurâddijnâd
    puurrâđ+V+Der/d+V+Actio+Com+PxSg3: puurâddijnis
    puurrâđ+V+Der/d+V+Ger: puurâddijn
    puurrâđ+V+Der/st+V+Ind+Prs+Sg1: purâstâm
    puurrâđ+V+Der/tt+V+Ind+Prs+Sg1: purâttâm
    puurrâđ+V+Der/InchL+V+Ind+Prs+Sg1: purâškuáđám
    puurrâđ+V+Der/l+V+Ind+Prs+Sg1: purâlâm
    puurrâđ+V+Der/l+V+Ind+Prs+Sg3: puurrâl
    puurrâđ+V+Der/l+V+Ind+Prs+Du1: purâleen
    puurrâđ+V+Der/l+V+Ind+Prs+Pl3: purâleh
    puurrâđ+V+Der/l+V+Ind+Prs+ConNeg: puurrâl
    puurrâđ+V+Der/l+V+Ind+Prt+Sg1: purâlim
    puurrâđ+V+Der/l+V+Ind+Prt+Sg3: purâlij
    puurrâđ+V+Der/l+V+Ind+Prt+Pl3: purâlii
